臺灣高等法院刑事判決
108年度上易字第2322號
上  訴  人  臺灣臺北地方檢察署檢察官                    上  訴  人  
即  被  告  鄧翰陽  


                        號                              上列上訴人等因被告毀損案件，不服臺灣臺北地方法院108年度易字第801號，中華民國108年10月17日第一審判決（起訴案號：臺灣臺北地方檢察署108年度偵字第11215號），提起上訴，本院判決如下：
    主  文
上訴駁回。
    事  實
一、緣鄧翰陽於民國108年3月21日凌晨，駕車不慎擦撞「狗毛酒
    吧」（設臺北市○○區○○街00巷0弄0號）外牆，在與時任該店
    店長之張智銘協商賠償事宜期間，因雙方認知之金額差距過
    大，且不滿張智銘之若干說法，竟於同年月31日凌晨3時32
    分許，基於毀損故意，在前址「狗毛酒吧」外，接續持磚頭
    砸壞屬於張智銘所有、停放在該處之車牌號碼0000-00號自
    用小客車，致該車前後擋風玻璃2片、左側車窗玻璃2片、後
    視鏡2支損壞，並以不詳方式破壞該酒吧外之監視器2具，致
    此等物品不堪使用，足以生損害於張智銘。嗣經張智銘調閱
    現場監視器畫面查看，始悉上情。
二、案經張智銘訴由臺北市政府警察局大安分局報告臺灣臺北地
    方檢察署檢察官偵查起訴。
    理  由
壹、證據能力：
    本件認定事實所引用以下卷證資料，並無證據證明係公務員
    違背法定程序所取得；檢察官、上訴人即被告鄧翰陽對以下
    證據之證據能力表示沒有意見，且均未於本院言詞辯論終結
    前聲明異議，依刑事訴訟法第159條至159條之5之規定，均
    認有證據能力。
貳、實體方面：
一、認定事實所憑之證據及理由：
    被告與告訴人張智銘前有酒吧外牆擦撞糾紛，嗣被告於上開
    時、地，持磚頭砸壞告訴人所有前開小客車之車前後擋風玻
    璃2片、左側車窗玻璃2片、後視鏡2支，及以不明方式破壞
    該酒吧外之監視器2具之事實，業據被告自承在卷（見本院
    卷第78頁），並經證人即告訴人指訴明確（見偵卷第9至10
    、54頁，原審易字卷第24頁），復有現場監視器畫面光碟、
    監視器影像翻拍照片12張、毀損照片58張在卷可參（見偵卷
    第15至19、61至89頁），以上事實，首堪認定。至被告辯稱
    當時因酒醉，不清楚部分事實，犯罪事實僅記載其毀損犯意
    ，並未還原事實云云，然觀以前揭監視器影像翻拍照片12張
    所示，被告在道路同一邊停有數部汽、機車之情況下，猶可
    辨識告訴人之車輛進行破壞；且該酒吧外監視器遭破壞之前
    ，亦攝得被告面朝監視器所在位置注視並迎向而來，嗣該監
    視器畫面即遭旋轉消失。顯見其行為當時確具辨識行為客體
    之能力，佐以該等物品適為糾紛緣起之告訴人與酒吧物品，
    益見被告確具毀損告訴人管領物品之認知與意欲，而具毀損
    故意甚明。被告徒執前詞，謂其行為時因酒醉未具辨識能力
    ，不足採信。從而，本件事證已臻明確，被告犯行洵堪認定
    ，應予依法論科。 
二、論罪：
  ㈠查被告行為後，刑法第354條規定雖經立法院修正，並由總統
    於108年12月25日以華總一義字第10800140641號令公布施行
    ，於同年月27日生效，惟該項修正僅係依刑法施行法第1條
    之1第2項本文規定將罰金數額修正提高30倍，以增加法律明
    確性，並使刑法分則各罪罰金數額具內在邏輯一致性，罪刑
    並未實質修正，不生比較新舊法之問題，附予敘明。
  ㈡核被告行為，係犯刑法第354條之毀損罪。被告就所為之毀損
    行為，係於密切接近之時地為之，且侵害同一法益，各行為
    之獨立性極為薄弱，復出於同一毀損之犯意，依一般社會觀
    念，各舉動難以強行分開，應視為數個舉動之接續實施，合
    為包括之一行為予以評價，為接續犯，應論以一罪。
三、駁回上訴之理由：
    原審以被告所為事證明確，適用刑法第354條、第41條第1項
    前段、刑法施行法第1條之1第1項、第2項前段之規定，併審
    酌被告為心智成熟之成年人，僅因擦撞事故和解金問題，未
    思理性解決，竟持磚頭砸損告訴人所有之自用小客車及以不
    明方式毀損酒吧外之監視器，使告訴人受有損害，其漠視他
    人之財產權，自我情緒管理能力及法治觀念均有待加強，所
    為實有不該，兼衡被告犯罪態度及未能與告訴人達成和解之
    情形，參以被告自述大學畢業之教育程度及勉持之家庭經濟
    狀況、犯罪目的、所使用之手段、行為所生損害等一切情狀
    ，量處拘役55日，並諭知以新臺幣1千元折算1日之易科罰金
    折算標準。經核其認事用法均無不當，量刑亦屬妥適。被告
    上訴猶執前詞辯解，業經本院指駁如前，被告另以其先前擦
    撞酒吧外牆，因告訴人要求賠償金額過高，且表示若要專業
    人員估價則需請其國外老闆回來確認，要求其負擔機票費用
    ，因其遭戳沒錢痛處，因而與妻子吵架，導致夫妻關係惡劣
    ，其因此酗酒並至精神科就診，若須賠償則需將保險解約，
    請求法院從輕量刑云云；檢察官上訴亦以被告迄未與告訴人
    達成和解，且未道歉，態度不佳，原審量刑過輕，請求從重
    量刑云云，指摘原判決不當。然按刑之量定，為求個案裁判
    之妥當性，法律賦予法院裁量之權，量刑輕重，屬為裁判之
    法院得依職權自由裁量之事項，苟其量刑已以行為人之責任
    為基礎，並斟酌刑法第57條各款所列情狀，在法定刑度內，
    酌量科刑，如無偏執一端，致明顯失出失入情形，即不得單
    就量刑部分遽指為不當或違法。查原審於量刑時，已就刑法
    第57條各款所列情狀予以審酌，亦就被告於原審時否認毀損
    監視器之情形、態度及未與告訴人達成和解之情形，詳予審
    究，業如前述，是其量刑既未逾越法定刑之範圍，亦無顯然
    失之過輕或過重，難認有濫用裁量之權限。且縱被告所指其
    精神、家庭及經濟等情非虛，亦不足以撼動或影響原判決之
    本旨。是認檢察官及被告上訴均無理由，應予駁回。
據上論斷，應依刑事訴訟法第368條，判決如主文。
本案經檢察官滕治平到庭執行職務。
中　　華　　民　　國　　109 　年　　2 　　月　　19　　日
　              　刑事第六庭    審判長法　官  劉方慈
                                      法　官  許曉微
                                      法　官  林家賢
以上正本證明與原本無異。
不得上訴。
                                      書記官  謝文傑
中　　華　　民　　國　　109 　年　　2 　　月　　19　　日
附錄本案論罪科刑法條全文：　　　　　　　　　　　　　　　
刑法第354條：
毀棄、損壞前二條以外之他人之物或致令不堪用，足以生損害於
公眾或他人者，處二年以下有期徒刑、拘役或一萬五千元以下罰
金。